臺灣高雄地方法院刑事判決　　　　　　　94年度易字第1985號
聲　請　人　臺灣高雄地方法院檢察署檢察官
被　　　告　甲○○
上列被告因竊盜案件，經檢察官聲請逕以簡易判決處刑（94年度
核退偵字第601 、603 號），本院受理後（94年度簡字第6487號
），認為不宜以簡易判決處刑，改以通常程序審理，判決如下：
    主  文
本件免訴。
    理  由
一、聲請簡易判決處刑意旨係以：被告甲○○意圖為自己不法所
    有之概括犯意，先於民國 (下同)94 年7 月20日13時許，乘
    家人疏於注意之際，竊取同住之祖父張永芳所有之鋁製鐵條
    15支、鐵塊7塊、白鐵片2片等物價值約新台幣（下同）5000
    元得手後，以車號OWD-411 號機車搭載所竊贓物，並邀同不
    知情之鄰居鐘豐全，搭載其所有之白鐵箱3 個、白鐵條1個
    ，欲前往資源回收場銷贓，途經高雄縣美濃鎮○○路與八德
    街口時，為警查獲，並扣得前開贓物；復於同年7 月31日13
    時許，竊取張永芳所有之工字鐵3 支、滾輪6 個、圓形白鐵
    4 個、四方形白鐵1 個等物價值共約1000元，得手後，以車
    號OWD-411 機車搭載所竊贓物，欲前往資源回收場銷贓，途
    經高雄縣美濃鎮○○路○段679 號後方時，為警循線查獲，
    並扣得前開贓物，因認被告涉刑法第320 條第1 項竊盜罪嫌
    云云。
二、按案件曾經判決確定者，應為免訴之判決，此項原則關於實
    質上一罪或裁判上一罪，均有其適用。連續犯係裁判上一罪
    ，其一部分犯罪事實曾經判決確定者，其效力當然及於全部
    ，故檢察官復將其他部分重行起訴，亦應諭知免訴之判決（
    最高法院49年台非字第20號判例參照 ）。
三、查本件被告甲○○前被訴於94年6 月22日20時許，夥同溫國
    芳、邱德明共3 人，由溫國芳駕駛車號K3-1535 號自小貨車
    ，搭載張柏瑋及邱德明，共同前往其父張存財所經營，位於
    高雄縣美濃鎮○○路361 號平日無人居住之「美林食品有限
    公司」內，由溫國芳與邱德明在外把風，張柏瑋則由未上鎖
    之鐵門進入前揭處所2 樓，並以現場屋主張存財放置之客觀
    上足危害人之生命、身體，可供兇器使用之手提電動砂輪機
    1 具，拆卸屋內手扶不鏽鋼樓梯1 座及專用衛生不鏽鋼管1
    袋（價值共約新台幣15萬元），得手後尚未離去之際，即為
    巡邏員警當場查獲，所涉刑法第321 條第1 項第3 款、第4
    款加重竊盜罪嫌，業經檢察官提起公訴，並由本院於94年10
    月31日以94年度易緝字第131 號判處有期徒刑6 月，於94年
    11月28日確定在案，此有上開判決書1 份、送達回證2 紙在
    卷可按。本院審酌該案之犯罪事實與本件檢察官聲請簡易判
    決處刑之犯罪事實，時間緊接 (相隔約一個月)， 犯罪手法
    相同 (竊取親人所有之財物)， 顯係基於概括犯意，而犯同
    一之罪名，自屬連續犯，為裁判上一罪，依審判不可分原則
    ，該案判決之效力，應及於本案之犯罪事實，揆諸前揭說明
    ，爰不經言詞辯論，逕為諭知免訴之判決。
據上論結，應依刑事訴訟法第302條第1款、第307條判決如主文。
中　　華　　民　　國　　94　　年　　12　　月　　8 　　日
                  刑事第九庭 審判長   法　官 張世賢
                                      法　官 謝梨敏
                                      法　官 陳建和
以上正本，係照原本作成，證明與原本無異。
如不服本判決，應於判決送達後10日內，向本院提出上訴狀。
中　　華　　民　　國　　94　　年　　12　　月　　8 　　日
                                      書記官  林慧君
